臺灣高等法院高雄分院刑事判決
111年度上訴字第198號
上  訴  人  
即  被  告  歐家華



指定辯護人  澎湖地方法院公設辯護人  張寅煥
上列上訴人因毒品危害防制條例案件，不服臺灣澎湖地方法院11
0年度訴字第59號，中華民國111年1月26日第一審判決（起訴案
號：臺灣澎湖地方檢察署110年度偵字第631、759號），提起上
訴，本院判決如下：
    主  文
原判決關於如附表編號5、9、10、11部分暨其定應執行刑部分，
均撤銷。
歐家華犯如附表編號5、9、10、11部分所示之罪，均累犯，各處
如附表5、9、10、11「罪刑及沒收欄」所示之刑及沒收。
其他上訴駁回。
上開撤銷改判部分，與駁回上訴部分所處之刑（即如附表所示其
餘8罪）。應執行有期徒刑陸年陸月。
    事  實
一、歐家華明知甲基安非他命係毒品危害防制條例列管之第二級
    毒品，依法不得持有及販賣，竟意圖營利，基於販賣第二級
    毒品甲基安非他命之犯意，分別為如附表編號1至12所示之
    犯行。嗣經警於民國110年8月26日，持臺灣澎湖地方法院核
    發之搜索票至歐家華位於澎湖縣○○市○○路00巷00號之居所執
    行搜索，當場扣得IPHONE手機1支（含門號：0000000000號S
    IM卡1張）、筆記本內頁1紙，始查悉上情。
二、案經澎湖縣政府警察局馬公分局報告臺灣澎湖地方檢察署檢
    察官偵查起訴。
    理  由
一、證據能力：
　　按被告以外之人於審判外之言詞或書面陳述，屬傳聞證據，
    原則上不得作為證據；惟按被告以外之人於審判外之陳述，
    雖不符刑事訴訟法第159條之1至第159條之4之規定，而經當
    事人於審判程序同意作為證據，法院審酌該言詞陳述或書面
    陳述作成時之情況，認為適當者，亦得為證據，刑事訴訟法
    第159條第1項、第159條之5第1項分別定有明文。查本判決
    所引用屬於傳聞證據之部分，均已依法踐行調查證據程序，
    且檢察官、辯護人及被告於本院審理時，均明示同意有證據
    能力（本院卷第78頁），基於尊重當事人對於傳聞證據之處
    分權，及證據資料愈豐富愈有助於真實發現之理念，本院審
    酌該等證據作成時情況，並無違法取證之瑕疵，且無顯不可
    信之情形，以之作為證據應屬適當，自均有證據能力。
二、認定犯罪事實所憑之證據及理由
  ㈠前揭犯罪事實，業據上訴人即被告歐家華(下稱被告)於警詢
    、偵查、原審及本院審理時均坦白承認，核與證人許正浩、
    張峻瑋、趙璦玟、許明照、陳韋諺、盧志豪、黃秉洋於警詢
    、偵查證述相符，並有被告與許正浩之通訊監察譯文、澎湖
    縣○○市○○路00號統一超商馬公門市監視器畫面6張、被告與
    許正浩於線上遊戲「老子有錢」通訊軟體之對話紀錄、被告
    分別與張峻瑋、許明照之通訊軟體LINE對話紀錄、被告分別
    與高俊中、陳韋諺、盧志豪、黃秉洋、趙璦玟之FACEBOOK通
    訊軟體MESSENGER對話紀錄、澎湖縣政府警察局馬公分局搜
    索扣押筆錄、扣押物品目錄表、扣押物品收據等件在卷可稽
    ，且有IPHONE手機1支（含門號：0000000000號SIM卡1張）
    、筆記本內頁1紙扣案可佐。足認被告之任意性自白與事實
    相符，應堪採信。
　㈡按販賣毒品係政府嚴予查緝之違法行為，非可公然為之，且
    無論係以何形式包裝之毒品，均可任意分裝或增減份量，而
    每次買賣之價量，亦隨雙方關係深淺、當時資力、需求數量
    及程度、毒品成色、貨源充裕與否、對行情之認知等因素，
    及購買毒品者被查獲時可能供述出其購買來源等各種不同風
    險評估，而有機動之調整，是其價格標準，自非一成不變，
    且販賣者從各種「價差」或「量差」或「純度」謀取利潤方
    式，亦有差異。被告於本院自承當時因在外生活缺錢，才幫
    忙販賣毒品牟利(本院卷第142頁)，足認被告確有藉販售甲
    基安非他命獲得利益之情，故其就本案各次犯行，均有販賣
    毒品營利意圖甚明。
　㈢綜上所述，被告本案所為11次販賣第二級毒品既遂、1次販賣
    第二級毒品未遂犯行，均堪認定，應予依法論科。
三、論罪：
　㈠按甲基安非他命為毒品危害防制條例第2條第2項第2款明定之
    第二級毒品。又販賣毒品犯罪行為之完成與否，係以標的物
    之是否交付作為區分既、未遂之標準（最高法院107年度台
    上第2156號判決參照）。本案附表編號1所示犯行，被告前
    往約定地點收取價金並交付甲基安非他命予許正浩，該次販
    賣毒品犯行於斯時業已既遂，至許正浩雖事後將所購得之甲
    基安非他命退回給被告，被告亦返還價金，仍對於已成立之
    販賣毒品罪行不生影響。　　
　㈡核被告就附表編號1至3、5至12所為，均係犯毒品危害防制條
    例第4條第2項之販賣第二級毒品罪；就附表編號4所為，係
    犯毒品危害防制條例第4條第6項、第2項之販賣第二級毒品
    未遂罪。被告販賣第二級毒品前之持有第二級毒品行為，為
    其後販賣、販賣未遂之行為所吸收，均不另論罪。被告所犯
    上開販賣第二級毒品既遂罪（11罪）及販賣第二級毒品未遂
    罪（1罪）間，犯意各別、行為互殊，應予分論併罰。
　㈢檢察官主張被告前因施用毒品案件，經原審以108年度馬簡字
    第6號、第8號判決分別判處有期徒刑2月（共3罪），並定應
    執行刑有期徒刑4月確定，於108年12月14日執行完畢，有臺
    灣高等法院被告前案紀錄表存卷可查。被告於受徒刑執行完
    畢後，5年以內故意再犯本案有期徒刑以上之罪，均成立累
    犯。復說明被告於5年內再犯本件與前案罪質類同之販賣 毒
    品罪，依司法院釋字第775號解釋及最高法院110年度台上大
    字第5660號裁定意旨，此構成累犯之12罪均應依刑法第47條
    第1項之規定，加重其刑，核無不合。爰就被告所犯12罪，
    除法定本刑為無期徒刑部分，依刑法第65條第1項規定不得
    加重外，各依累犯規定加重其最低本刑。
　㈣被告就附表編號4所示犯行，已著手於販賣第二級毒品犯行之
    實行而不遂，為未遂犯，爰依刑法第25條第2項規定減輕其
    刑。
　㈤犯毒品危害防制條例第4 條至第8 條之罪於偵查及歷次審判
    中均自白者，減輕其刑，毒品危害防制條例第17條第2 項定
    有明文。查被告就上開12次犯行，於偵查、原審及本院審理
    時均自白不諱，符合前揭偵審自白減輕規定，均應依毒品危
    害防制條例第17條第2項規定，減輕其刑。其中就附表編號1
    至3、5至12部分，均依刑法第71條第1項規定，先加後減之
    ；編號4部分，應依刑法第70條、第71條第1項規定，先加重
    後遞減輕之。
　㈥按毒品危害防制條例第17條第1 項規定所稱之「供出毒品來
    源，因而查獲其他正犯或共犯者」，係指犯罪行為人供出毒
    品來源之對向性正犯，或與其具有共同正犯、共犯（教唆犯
    、幫助犯）關係之毒品由來之人的相關資料，客觀上足使偵
    查犯罪之公務員得據以對之發動偵查，並因而破獲者。所謂
    「破獲」，係指「確實查獲其人、其犯行」而言，然不以所
    供出之人業據檢察官起訴或法院判刑確定者為限。如查獲之
    證據，客觀上已足確認該人、該犯行者，亦屬之(最高法院1
    11年度台上字第1884號判決參照)。被告於本案警詢時供出
    其毒品來源之人為李玟坤、陳政輝、盧志豪、許正浩等人，
    嗣警方依被告供述因而查獲其毒品上游盧志豪、許正浩2人
    ，並已於111年1月21、22日函送臺灣澎湖地方檢察署偵辦在
    案。然尚未緝獲李玟坤、陳政輝等2人，有澎湖縣政府警察
    局馬公分局111年5月18日馬警分偵字第110004799號函在卷
    可稽（本院卷第119頁）。而被告供述附表編號5、10之販賣
    毒品來源為許正浩、附表編號 9、11之販賣毒品來源為盧志
    豪(本院卷第143頁)，是依上開說明，被告此4次販賣毒品犯
    行，符合供出毒品來源因而查獲其他正犯，應依毒品危害防
    制條例第17條第1 項規定遞減其刑。
　㈦按刑法第59條所規定之酌量減輕其刑，係裁判上之減輕，必
    以犯罪之情狀顯可憫恕，認為科以最低度刑仍嫌過重者，始
    有其適用。如別有法定減輕之事由者，應優先適用法定減輕
    事由減輕其刑後，猶嫌過重時，方得為之（最高法院98年度
    台上字第6342號判決參照）。其所謂「犯罪之情狀」，與同
    法第57條規定科刑時應審酌之一切情狀，並非有截然不同之
    領域，於裁判上酌減其刑時，應就犯罪一切情狀（包括第57
    條所列舉之10款事項），予以全盤考量，審酌其犯罪有無可
    憫恕之事由（即有無特殊之原因與環境，在客觀上足以引起
    一般同情，以及宣告法定低度刑，是否猶嫌過重等等），以
    為判斷（最高法院95年度台上字第6157號判決參照）。本院
    審酌被告為貪圖不法利益，漠視法令規定而販售第二級毒品
    ，且販賣次數非少，對他人身心健康及社會治安危害非輕，
    難認其犯罪情節尚屬輕微。況且，被告犯行經依上開規 定
    減輕其刑後之刑度，均與其犯行相當，難認有何科以最低法
    定刑度仍有情輕法重、顯可憫恕之情形，是本院認為被告本
    案販賣第二級毒品既、未遂犯行，尚無從依刑法第59條規定
    減輕其刑。辯護人請求依刑法第59條規定對被告減輕其刑，
    尚無可採。
四、上訴論斷的理由：
　㈠原審就被告所犯如附表編號1至4、6至8、12部分，認罪證明
    確，因而適用上開法律規定，並審酌被告明知毒品對社會秩
    序及國民健康危害至深且鉅，嚴重影響社會治安，且施用毒
    品者容易上癮而戒除不易，竟無視國家杜絕毒品犯罪之禁令
    ，為圖自己利益，販售第二級毒品甲基安非他命，其行為對
    社會具有相當之危害性；兼衡被告販賣第二級毒品甲基安非
    他命之對象、次數、各次交易之數量及金額等犯罪情節；另
    考量其素行、坦認犯罪之犯後態度、動機、目的，及被告自
    陳國中畢業之智識程度、先前開業經營美髮店之月收入、未
    婚、無子女、自己住、沒有需要扶養家人之家庭生活及經濟
    等一切情狀，分別量處如附表編號1至4、6至8、12主文罪刑
    欄所示之刑，另敘明沒收之法律適用(詳後論述)。本院經核
    原審已敘述其認定被告此部分犯罪事實所憑之證據、理由，
    且原審之量刑已審酌前開刑法第57條所列各款一切情狀，為
    其量刑責任之基礎，其認事用法皆無違誤，量刑亦稱妥適，
    並無任何偏重不當或違法之處。被告上訴意旨指摘原判決此
    部分量刑過重，其上訴為無理由，應予駁回。
　㈡原判決關於被告所犯如附表編號 5、9、10、11部分，認此部
    分罪證明確，予以論罪科刑，固非無見；惟查：被告供出附
    表編號5、10之販賣毒品來源為許正浩、附表編號 9、11之
    販賣毒品來源為盧志豪，經警方因而查獲，前已述明，被告
    此4次販賣毒品犯行，符合毒品危害防制條例第17條第1 項
    減輕其刑規定，原審未及審酌此情，尚有未合。被告上訴意
    旨指摘原判決上開部分量刑過重，雖為無理由，惟原判決此
    部分既有上揭之瑕疵，自應由本院就原判決關於被告所犯如
    附表編號 5、9、10、11部分暨其定應執行刑部分均撤銷改
    判。爰參酌被告上開量刑已審酌之一切情狀外，並參酌毒品
    危害防制條例第17條第1 項規定減輕其刑規定，就被告此部
    分犯行量處各如附表編號 5、9、10、11主文罪刑欄所示之
    刑。
　㈢按刑法第51條數罪併罰定執行刑之立法方式，採限制加重原
    則，亦即非以累進加重之方式定應執行刑，本院審酌被告所
    犯上開12罪，犯罪時間係於110年5月至同年8月間，販賣對
    象為許正浩等8人，販賣次數共12次，且犯罪手法類似，如
    以實質累進加重之方式定應執行刑，則處罰之刑度顯將超過
    其行為之不法內涵，而違反罪責原則，復考量因生命有限，
    刑罰對被告造成之痛苦程度，係隨刑度增加而生加乘效果，
    而非以等比方式增加，是以隨罪數增加遞減其刑罰之方式，
    當足以評價被告行為不法性之法理（即多數犯罪責任遞減原
    則），爰就被告上開撤銷改判部分所處之刑(4罪)，與駁回
    上訴(8罪)所處之刑，定應執行刑為有期徒刑6年6月。
五、沒收部分
  ㈠扣案之IPHONE手機1支（含門號：0000000000號SIM卡1張），
    為被告持以分別與各該買家聯絡交易毒品所用之物；扣案之
    筆記本內頁1紙，為被告與黃秉洋、趙璦玟、高俊中、張峻
    瑋為各次交易所自行製作之紀錄，業據被告供述在卷（原審
    卷第317頁），並有通訊監察譯文、線上遊戲「老子有錢」
    通訊軟體之對話紀錄、通訊軟體LINE、FACEBOOKMESSENGER
    對話紀錄可稽，依毒品危害防制條例第19條第1項規定，不
    問屬於犯罪行為人與否，均於被告所犯各該罪刑項下宣告沒
    收。
　㈡按犯罪所得，屬於犯罪行為人者，沒收之。但有特別規定者
    ，依其規定；前二項之沒收，於全部或一部不能沒收或不宜
    執行沒收時，追徵其價額。刑法第38條之1第1項、第3項分
    別定有明文。查被告自承：附表編號1所示犯行，我收到毒
    品價金後又退還給許正浩；附表編號4所示犯行，我有收到
    新台幣(下同)1,500元，但還沒交付毒品就被查獲；附表編
    號10、11所示犯行，我都沒有收到毒品價金，其餘附表所示
    犯行，我都有收到毒品價金等情（原審卷第317-318頁），
    並經證人許正浩、張峻瑋、趙璦玟、許明照、陳韋諺、盧志
    豪、高俊中、黃秉洋證述明確，是附表編號2至9、12所示犯
    行，被告均實際收得價金，而為被告之犯罪所得，雖未經扣
    案，然應依刑法第38條之1第1項前段、第3項之規定，於其
    所犯各該罪刑項下宣告沒收之，並諭知於全部或一部不能沒
    收或不宜執行沒收時，均追徵其價額。至附表編號10、11所
    示犯行，被告尚未收取販賣毒品之交易金額，則不予宣告沒
    收。又附表編號1所示犯行，許正浩交付之8,500元固為被告
    之犯罪所得，然於交易完成後之當日，業經被告將毒品價金
    全數返還予許正浩。酌以被告此部分之犯罪所得，如再為沒
    收，將使其承受過度之不利益，顯屬過苛，爰依刑法第38條
    之2第2項規定，不予宣告沒收之。
據上論結，應依刑事訴訟法第368條、第369條第1項前段、第364
條、第299條第1項前段，判決如主文。
本案經檢察官黃政德提起公訴，檢察官鍾忠孝到庭執行職務。
中　　華　　民　　國　　111 　年　　6 　　月　　23　　日
                  刑事第六庭    審判長法  官  李政庭
                                      法  官  王光照
                                      法  官  施柏宏
以上正本證明與原本無異。
如不服本判決應於收受本判決後20日內向本院提出上訴書狀，其
未敘述上訴理由者，並得於提起上訴後20日內向本院補提理由書
狀（均須按他造當事人之人數附繕本）「切勿逕送上級法院」。
中　　華　　民　　國　　111 　年　　6 　　月　　23　　日
                                      書記官  沈怡瑩

附表：
編 號 交易對象 交易時間 交易地點 販賣之種類、數量及金額（新臺幣） 　　　交易方式　　　 　  主文罪刑及沒收 　(含原審主文及本院主文)　　　　　 1 許正浩 110年5月13日20時許 澎湖縣○○市○○路00巷00號歐家華租屋處 甲基安非他命半錢、價金8,500元 歐家華持用IPHONE廠牌、門號0000000000號手機與許正浩持用之門號0000000000號手機聯繫販賣甲基安非他命事宜後，歐家華於左列時間、地點，將左列甲基安非他命半錢交予許正浩，並當場向許正浩收取左列價金。嗣於交易完成後之當日，因許正浩爭執左列甲基安非他命重量不足，歐家華遂退還左列價金予許正浩，並向許正浩收回左列甲基安非他命。 歐家華販賣第二級毒品，累犯，處有期徒刑伍年肆月。扣案之IPHONE手機壹支（含門號：0000000000號SIM卡壹張）沒收之。(原審主文) 2  110年8月5日17時24分許 澎湖縣○○市○○路00號統一超商馬公門市後門 甲基安非他命1小包、價金2,000元 歐家華持用IPHONE廠牌、門號0000000000號手機與許正浩持用之門號0000000000號手機聯繫販賣甲基安非他命事宜後，歐家華於左列時間、地點，將左列甲基安非他命1包交予許正浩，並當場向許正浩收取左列價金。 歐家華販賣第二級毒品，累犯，處有期徒刑伍年貳月。扣案之IPHONE手機壹支（含門號：0000000000號SIM卡壹張）沒收之；未扣案之犯罪所得新臺幣貳仟元沒收之，於全部或一部不能沒收或不宜執行沒收時，追徵其價額。(原審主文) 3 張峻瑋 110年8月22日12時許 澎湖縣○○市○○路00巷00號歐家華租屋處 甲基安非他命1小包、價金1,000元 歐家華持用IPHONE廠牌、門號0000000000號手機，以通訊軟體LINE與張峻瑋聯繫販賣甲基安非他命事宜後，歐家華於左列時間，將左列甲基安非他命1包放在左列地點大門窗台菸盒內以交予張峻瑋，張峻瑋取得左列甲基安非他命後，將左列價金放在該菸盒以交付歐家華。 歐家華販賣第二級毒品，累犯，處有期徒刑伍年貳月。扣案之IPHONE手機壹支（含門號：0000000000號SIM卡壹張)、筆記本內頁壹紙均沒收之；未扣案之犯罪所得新臺幣壹仟元沒收之，於全部或一部不能沒收或不宜執行沒收時，追徵其價額。(原審主文) 4  110年8月26日13時5分許  澎湖縣○○市○○路00巷00號歐家華租屋處 甲基安非他命價金1,500元 歐家華持用IPHONE廠牌、門號0000000000號手機，以通訊軟體LINE與張峻瑋聯繫販賣甲基安非他命事宜後，張峻瑋於左列時間、地點，將左列價金交予歐家華。嗣因警方於左列地點執行搜索而未完成交易。 歐家華販賣第二級毒品未遂，累犯，處有期徒刑貳年捌月。扣案之IPHONE手機壹支（含門號：0000000000號SIM卡壹張)、筆記本內頁壹紙均沒收之。未扣案之犯罪所得新臺幣壹仟伍佰元沒收之，於全部或一部不能沒收或不宜執行沒收時，追徵其價額。(原審主文) 5 高俊中 110年7月底某日19時許 安一飯店門口 甲基安非他命1小包、價金1,000元 歐家華持用IPHONE廠牌、門號0000000000號手機，以FACEBOOK通訊軟體MESSENGER與高俊中聯繫販賣甲基安非他命事宜後，歐家華於左列時間、地點，將左列甲基安非他命1包交予高俊中，並當場向高俊中收取左列價金。 歐家華販賣第二級毒品，累犯，處有期徒刑參年。扣案之IPHONE手機壹支（含門號：0000000000號SIM卡壹張)、筆記本內頁壹紙均沒收之；未扣案之犯罪所得新臺幣壹仟元沒收之，於全部或一部不能沒收或不宜執行沒收時，追徵其價額。 (本院主文) 6  110年8月初8時許 安一飯店門口 甲基安非他命1小包、價金1,000元 歐家華持用IPHONE廠牌、門號0000000000號手機，以FACEBOOK通訊軟體MESSENGER與高俊中聯繫販賣甲基安非他命事宜後，歐家華於左列時間、地點，將左列甲基安非他命1包交予高俊中，並當場向高俊中收取左列價金。 歐家華販賣第二級毒品，累犯，處有期徒刑伍年貳月。扣案之IPHONE手機壹支（含門號：0000000000號SIM卡壹張)、筆記本內頁壹紙均沒收之；未扣案之犯罪所得新臺幣壹仟元沒收之，於全部或一部不能沒收或不宜執行沒收時，追徵其價額。(原審主文) 7 陳韋諺 110年7月底某日20時許 澎湖縣○○市○○路00號安一飯店旁停車場 甲基安非他命1小包、價金2,000元 歐家華持用IPHONE廠牌、門號0000000000號手機，以FACEBOOK通訊軟體MESSENGER與陳韋諺聯繫販賣甲基安非他命事宜後，歐家華於左列時間、地點，將左列甲基安非他命1包交予陳韋諺，並當場向陳韋諺收取左列價金。 歐家華販賣第二級毒品，累犯，處有期徒刑伍年貳月。扣案之IPHONE手機壹支（含門號：0000000000號SIM卡壹張）沒收之；未扣案之犯罪所得新臺幣貳仟元沒收之，於全部或一部不能沒收或不宜執行沒收時，追徵其價額。(原審主文) 8  110年7月底某日 (附表編號7時間之後一日)21時許 澎湖縣○○市○○路00號安一飯店旁停車場 甲基安非他命1小包、價金1,000元 歐家華持用IPHONE廠牌、門號0000000000號手機，以FACEBOOK通訊軟體MESSENGER與陳韋諺聯繫販賣甲基安非他命事宜後，歐家華於左列時間、地點，將左列甲基安非他命1包交予陳韋諺，並當場向陳韋諺收取左列價金。 歐家華販賣第二級毒品，累犯，處有期徒刑伍年貳月。扣案之IPHONE手機壹支（含門號：0000000000號SIM卡壹張）沒收之；未扣案之犯罪所得新臺幣壹仟元沒收之，於全部或一部不能沒收或不宜執行沒收時，追徵其價額。(原審主文) 9 許明照 110年8月6日1時許 澎湖縣○○市○○路00號國統湯圓前 甲基安非他命1小包、價金3,000元 歐家華持用IPHONE廠牌、門號0000000000號手機，以通訊軟體LINE與許明照聯繫販賣甲基安非他命事宜後，歐家華於左列時間、地點，將左列甲基安非他命1包交予許明照，並當場向許明照收取左列價金。 歐家華販賣第二級毒品，累犯，處有期徒刑參年。扣案之IPHONE手機壹支（含門號：0000000000號SIM卡壹張）沒收之；未扣案之犯罪所得新臺幣參仟元沒收之，於全部或一部不能沒收或不宜執行沒收時，追徵其價額。(本院主文) 10 黃秉洋 110年8月7日20時許 澎湖縣○○市○○路00號安一飯店旁停車場 甲基安非他命1小包、價金3,000元 歐家華持用IPHONE廠牌、門號0000000000號手機，以FACEBOOK通訊軟體MESSENGER與黃秉洋聯繫販賣甲基安非他命事宜後，歐家華於左列時間、地點，將左列甲基安非他命1包交予黃秉洋，惟尚未向黃秉洋取得左列價金。 歐家華販賣第二級毒品，累犯，處有期徒刑參年。扣案之IPHONE手機壹支（含門號：0000000000號SIM卡壹張)、筆記本內頁壹紙均沒收之。(本院主文) 11 趙璦玟 110年8月中旬15時許 澎湖縣○○市○○路00巷00號歐家華租屋處旁租車行 甲基安非他命1小包、價金2,000元 歐家華持用IPHONE廠牌、門號0000000000號手機，以FACEBOOK通訊軟體MESSENGER與趙璦玟聯繫販賣甲基安非他命事宜後，歐家華於左列時間、地點，將左列甲基安非他命1包交予趙璦玟，惟尚未向趙璦玟取得左列價金。 歐家華販賣第二級毒品，累犯，處有期徒刑參年。扣案之IPHONE手機壹支（含門號：0000000000號SIM卡壹張)、筆記本內頁壹紙均沒收之。(本院主文) 12 盧志豪 110年8月25日7時許 澎湖縣馬公市東衛超市前道路 甲基安非他命1小包、價金4,000元 歐家華持用IPHONE廠牌、門號0000000000號手機，以FACEBOOK通訊軟體MESSENGER與盧志豪聯繫販賣甲基安非他命事宜後，歐家華於左列時間、地點，將左列甲基安非他命1包交予盧志豪，並當場向盧志豪收取左列價金。 歐家華販賣第二級毒品，累犯，處有期徒刑伍年參月。扣案之IPHONE手機壹支（含門號：0000000000號SIM卡壹張）沒收之；未扣案之犯罪所得新臺幣肆仟元沒收之，於全部或一部不能沒收或不宜執行沒收時，追徵其價額。(原審主文) 

附錄本判決論罪科刑法條：
毒品危害防制條例第4條第2項、第6項
製造、運輸、販賣第二級毒品者，處無期徒刑或10年以上有期徒
刑，得併科新臺幣1 千5 百萬元以下罰金。
前五項之未遂犯罰之。